【裁判字號】    99,簡上,484
【裁判日期】    990826
【裁判案由】    家暴毀損
【裁判全文】
臺灣板橋地方法院刑事判決             99年度簡上字第484號
上  訴  人  乙○○
即  被  告
上列被告因家暴毀損案件，不服本院刑事庭中華民國九十九年三
月十六日九十九年度簡字第一六０三號第一審刑事簡易判決（聲
請簡易判決處刑案號：九十八年度偵緝字第一八六號、第一八七
號），提起上訴，本院管轄之第二審合議庭判決如下：
    主  文
上訴駁回。
    事  實  及  理  由
一、本件經本院管轄第二審之合議庭審理結果，認原審以被告即
    上訴人乙○○犯刑法第三百五十四條之毀損器物罪，共兩罪
    ，且均構成累犯，分別判處拘役三十日及拘役七十日，及定
    其應執行拘役九十日，如易科罰金，以新臺幣（下同）一千
    元折算一日。經核其認事用法及量刑均無不當，應予維持，
    茲引用原審刑事簡易判決書記載之事實、證據及理由。
二、上訴人即被告提起本件上訴，其上訴意旨略以：開幕彩球是
    我拆的，但我沒有潑油漆，當日並未在現場，監視錄影畫面
    之人並非被告。我只有扯下兩顆彩球，沒有扯六顆彩球。彩
    球只要綁上去就可以使用，並沒有達於失去全部或一部效用
    之程度云云。
三、然查：
（一）被告於偵查中即供稱：「（監視錄影光碟）畫面中的人是
      我，我承認我有破壞彩球，：：：，我也有去潑油漆，蠟
      燭二根是我放的，我承認犯罪」等語（見九十九年度偵緝
      字第一八六號偵查卷第十八頁）。經核與告訴人提供之現
      場監視錄影光碟內容相符。是被告就此仍空言否認犯罪，
      其辯解已不足採。
（二）告訴人丙○○於偵查中亦到庭證稱：「（問：被破壞的彩
      球有幾顆？）六顆，被告拆下來後分別丟到我家旁邊的土
      地公廟及六合公園內，彩球經拆下來後就無法再綁上去了
      ，因為繩子已經壞掉了」等語（見九十八年度偵字第二五
      七六七號卷第二十八頁）。嗣於本院審理時復證稱「（彩
      球）有毀損，彩球是別人送的，彩球下面有名片，已被扯
      下來，沒有辦法綁上去，：：：，因為不能用就把它丟了
      。因為有的已經皺掉了，如果掛上去就不美觀，而且重綁
      也很麻煩，（在彩球上的帶子斷掉的情況下，沒有修理就
      ）掛不上去，要重新再穿，而且部分已經破掉，無法穿過
      去」等語（見本院九十九年七月十五日審理筆錄）。經核
      上開告訴人所述與卷附之彩球遭扯下後之照片（見九十八
      年度偵字第二四一四二號偵查卷第十五頁上方照片、十六
      頁內照片）相符，六顆彩球原本係以繩子綁於告訴人所經
      營之早餐店門前，遭被告以外力扯落後，繩子已斷掉；且
      彩球下方原有的名片，亦已扯掉，棄於地上，自屬達於失
      去彩球原有之全部效用程度。被告猶執陳詞提起本件上訴
      ，為無理由。原審因而認被告罪證明確而為論罪科刑之判
      決，並無違誤，量刑亦屬妥適，被告提起本件上訴，為無
      理由，應駁回被告之上訴。
據上論斷，應依刑事訴訟法第四百五十五條之一第一項、第三項
、第三百六十八條、第三百七十三條，判決如主文。
本案經檢察官黃佳權到庭執行職務。
中    華    民    國    99    年    8     月    26    日
                  刑事第六庭    審判長法  官  胡堅勤
                                      法  官  林家賢
                                      法  官  盧軍傑
以上正本證明與原本無異
本件不得上訴。
                                書記官  梁宜庭
中    華    民    國    99    年    8     月    26    日
附錄本案論罪科刑法條全文：
中華民國刑法第354條
（毀損器物罪）
毀棄、損壞前二條以外之他人之物或致令不堪用，足以生損害於
公眾或他人者，處2年以下有期徒刑、拘役或5百元以下罰金。
附件：
臺灣板橋地方法院刑事簡易判決          99年度簡字第1603號
聲  請  人  臺灣板橋地方法院檢察署檢察官
被      告  乙○○  男  36歲（民國○○年○月○日生）
                    身分證統一編號：Ｚ000000000號
                    住臺北縣蘆洲市○○○路○段252號
上列被告因毀損案件，經檢察官聲請以簡易判決處刑（99年度偵
緝字第186號、第187號），本院判決如下：
    主  文
乙○○損壞他人之開幕彩球，足以生損害於他人，累犯，處拘役
拾日，如易科罰金，以新臺幣壹仟元折算壹日。又損壞他人之
鐵門，足以生損害於他人，累犯，處拘役柒拾日，如易科罰金，
以新臺幣壹仟元折算壹日。應執行拘役玖拾日，如易科罰金，以
新臺幣壹仟元折算壹日。
    事實及理由
一、本件犯罪事實、證據及應適用之法條，均引用檢察官聲請簡
    易判決處刑書之記載（如附件）。
二、按家庭暴力防治法所稱「家庭暴力」者，謂家庭成員間實施
    身體或精神上不法侵害之行為；所稱「家庭暴力罪」者，係
    指家庭成員間故意實施家庭暴力行為而成立其他法律所規定
    之犯罪。家庭暴力防治法第2 條第1 款、第2 款分別定有明
    文。經查，被告乙○○與告訴人丙○○前為夫妻關係，業據
    被告及告訴人均供明在卷，具有家庭暴力防治法第3 條第1
    款所定之家庭成員關係，是以被告行為核屬家庭暴力防治法
    第2 條第2 款所稱之家庭暴力罪，惟家庭暴力防治法並無針
    對毀損他人物品罪另設刑罰規定，仍應依刑法予以論罪科刑
    。按住宅大門除防閑之主要作用外，亦具有美觀之附隨作用
    ，此所以市面上門窗依外形設計之差異而有價格高低之別，
    以瀝青、油漆等不易清除之物質潑灑其上，客觀上已足毀損
    其美觀之作用。是核被告乙○○所為，均係犯刑法第354 條
    之毀損器物罪，被告先後2 次毀損犯行，犯意各別，行為互
    殊，應予分論併罰。又被告有如聲請簡易判決處刑書犯罪事
    實欄所載之科刑及執行紀錄，有臺灣高等法院被告前案紀錄
    表1 份在卷可稽，其於受有期徒刑之執行完畢後，5 年內故
    意再犯本件有期徒刑以上之罪，為累犯，應依刑法第47條第
    1 項規定加重其刑。爰審酌被告已有違反家庭暴力防治法之
    前科紀錄，遇事不知循理性手段解決，竟以不法手段宣洩其
    不滿，破壞社會秩序及他人財產安全，所為實為可訾，且事
    發迄今尚未能與告訴人達成和解賠償損害，兼衡被告犯罪之
    動機、目的、手段、犯罪後態度等一切情狀，分別量處如主
    文所示之刑，並均諭知易科罰金之折算標準，且定其應執行
    之刑，復諭知易科罰金之折算標準。
三、依刑事訴訟法第449 條第1 項前段、第3 項、第454 條第2
    項，刑法第354 條、第47條第1 項、第41條第1 項前段、第
    51條第6 款，刑法施行法第1 條之1 第1 項、第2 項前段，
    逕以簡易判決處刑如主文。
四、如不服本判決，得自收受送達之翌日起10日內向本院提出上
    訴狀，上訴於本院第二審合議庭（須附繕本）。
中    華    民    國    99    年    3     月    16    日
                  刑事第二十三庭    法  官  黃  司  熒
上列正本證明與原本無異。
                                    書記官  李  逸  翔
中    華    民    國    99    年    3     月    17    日
臺灣板橋地方法院檢察署檢察官聲請簡易判決處刑書
                                     99年度偵緝字第186號
                                                 第187號
    被      告  乙○○  男  35歲（民國○○年○月○日生）
                        住臺北縣蘆洲市○○○路○段252號
                        國民身分證統一編號：Ｚ000000000號
上列被告因毀棄損壞案件，業經偵查終結，認為宜聲請以簡易判
決處刑，茲將犯罪事實及證據並所犯法條分敘如下：
        犯罪事實
一、乙○○前因違反家庭暴力防治法案件，經臺灣板橋地方法院
    以95年度簡字第2223號判處有期徒刑3 月，嗣乙○○上訴後
    ，經同法院以95年度簡上字第498 號駁回上訴而告確定，於
    民國95年11月17日易科罰金執行完畢。詎仍不知悔改，明知
    其與丙○○曾為夫妻，具有家庭暴力防治法第3 條第1 款之
    家庭成員關係，竟基於毀損之犯意，於98年6 月11日3 時4
    分許，至丙○○位於臺北縣三重市○○路○ 段50巷16號住處
    門口，徒手拆下懸掛於該址門口之開幕彩球6 顆，致令開幕
    彩球不堪用，足以生損害於丙○○；另基於毀損之犯意，於
    98年7 月11日0 時50分許，將油漆潑灑至上址門口之鐵門，
    致令鐵門喪失美觀之效用，足以生損害於丙○○。嗣經丙○
    ○調閱現場監視錄影畫面後，始悉上情。
二、案經丙○○訴由臺北縣政府警察局三重分局移送偵辦。
        證據並所犯法條
一、證據：
  (一)被告乙○○於偵查中之自白。
  (二)證人即告訴人丙○○於警詢及偵查中之證述。
  (三)現場及遭毀損物品照片14張、現場監視錄影光碟2片。
二、核被告所為，係犯刑法第354條毀損罪嫌，核屬家庭暴力防
    治法第2條第2款之罪，請依法論罪科刑。被告前後二次毀損
    犯嫌，犯意各別，請予分論併罰。又被告於有期徒刑執行完
    畢後，5年內故意再犯本件有期徒刑以上之罪，為累犯，有
    本署刑案資料查註紀錄表1份在卷可參，請依刑法第47條第1
    項之規定，加重其刑。
三、至告訴及移送意旨另認被告於98年6月11日3時4分許，徒手
    拆下懸掛於上址門口之廣告布條1條，致令廣告布條不堪用
    ，足以生損害於告訴人，涉犯刑法第354條毀損罪嫌。惟按
    犯罪事實應依證據認定之，無證據不得認定犯罪事實，刑事
    訴訟法第154條第2項定有明文。而認定不利於被告之事實，
    須依積極證據，苟積極證據不足為不利於被告事實之認定時
    ，即應為有利於被告之認定，更不必有何有利之證據；又告
    訴人之告訴係以被告受刑事訴追為目的，是其陳述是否與事
    實相符，仍應調查其他證據以資審認，最高法院30年上字第
    816號、52年臺上字第1300號判例可資參照。次按刑法第354
    條之毀損罪，以使所毀損之物失其全部或一部之效用為構成
    要件，且該罪並無處罰未遂之規定，是物之效用苟尚無全部
    或一部喪失情事，即不能以該罪相繩，最高法院47年台非字
    第34號判例可資參照。經查，證人即告訴人到庭時結證稱：
    廣告布條被拆下來後，並未毀損，只要再綁上去就可以使用
    等語，足認前開告訴人所指遭毀損之廣告布條，尚未達「失
    其全部或一部效用」之程度，而與刑法毀損罪之構成要件有
    間，揆諸上開說明，自應為不起訴之處分，然上開行為若成
    立犯罪，因與聲請簡易判決處刑部分具有裁判上一罪關係，
    應為聲請簡易判決處刑效力所及，爰不另為不起訴之處分，
    併此敘明。
四、依刑事訴訟法第451條第1項聲請逕以簡易判決處刑。
    此    致
臺灣板橋地方法院
中    華    民    國    99    年    1     月    7     日
                              檢察官  甲  ○  ○
本件正本證明與原本無異
中    華    民    國    99    年    2     月    5     日
                              書記官

司法院資訊處製作；財團法人民間司法改革基金會備份。
